臺灣基隆地方法院刑事判決　　　　　　　　　　　　　　九十三年度訴字第四七號
　　公　訴　人　臺灣基隆地方法院檢察署檢察官
　　被　　　告　甲○○
右列被告因違反毒品危害防制條例案件，經檢察官提起公訴（九十二年度毒偵字第一
二六六號）及併案審理（九十三年毒偵字第三九０號），本院合議庭裁定由受命法官
獨任進行簡式審判程序，茲判決如左：
    主  文
甲○○連續施用第一級毒品，處有期徒刑捌月，扣案之海洛因參包（合計淨重零點捌
公克）沒收銷燬之、注射針筒貳支沒收；又連續施用第二級毒品，處有期徒刑陸月。
應執行有期徒刑壹年，扣案之海洛因參包（合計淨重零點捌公克）沒收銷燬之、注射
針筒貳支沒收。
    事  實
一、甲○○前因施用第一級、第二級毒品案件，先後二次經觀察勒戒後，均認無繼續
    施用毒品傾向，由本院、臺灣基隆地方法院檢察署檢察官分別於八十七年有二十
    七日、九十二年四月十四日，以八十七年度易字第二三二號、九十一年度毒偵字
    第一一七０號及九十二年度毒偵字第一六六號為免刑判決、不起訴處分確定。猶
    不知悔改，竟基於施用第一級毒品海洛因之概括犯意，自九十二年十二月十二日
    起至九十三年二月十九日止，在基隆市○○區○○街一一二之二號住處，連續以
    針筒注射方式，施用第一級毒品海洛因多次；復另行起意，基於施用第二級毒品
    安非他命之概括犯意，自九十二年十二月十二日起至九十三年二月十九日止，亦
    在上址，以將毒品安非他命放入玻璃管內加熱產生煙霧後再予施用之方式，施用
    第二級毒品安非他命多次。嗣分別於（一）九十二年十二月十二日零時三十分許
    ，在基隆市○○區○○路二十四號二樓樓梯間為警查獲，並扣得第一級毒品海洛
    因三包合計淨重０．八公克、注射針筒一支；（二）九十三年二有十九日十二時
    三十分許，在基隆市○○區○○街三一九之十五號前為警查獲，並扣得注射針筒
    一支。
二、案經基隆市警察局第一分局報告台灣基隆地方法院檢察署檢察官偵查起訴及移送
    併案審理。
    理  由
一、本件被告甲○○所犯者非為死刑、無期徒刑、最輕本刑為三年以上有期徒刑之罪
    或高等法院管轄第一審案件，其於準備程序進行中，先就被訴事實為有罪之陳述
    ，經告知其簡式審判程序之旨，並聽取公訴人之意見後，本院依刑事訴訟法第二
    百七十三條之一第一項之規定，裁定由受命法官獨任進行簡式審判程序，合先敘
    明。
二、右開事實，業經被告甲○○自白不諱，且其為警查獲後，經警員採集其之尿液送
    檢驗結果，均分呈安非他命陽性及嗎啡陽性反應（因海洛因於人體內會代謝成嗎
    啡，故涉嫌海洛因之吸食者，係檢驗其尿液中之嗎啡反應）之事實，此有基隆市
    衛生局基衛檢字第０九二００一八四八九號、0000000000號檢驗成績
    書二紙附卷可稽，復有第一級毒品海洛因三包合計淨重０．八公克、注射針筒二
    支扣案可資佐證，被告自白施用毒品之事實顯與事實相符。又被告前因施用第一
    級、第二級毒品案件，先後二次經觀察勒戒後，均認無繼續施用毒品傾向，由本
    院、臺灣基隆地方法院檢察署檢察官分別於八十七年有二十七日、九十二年四月
    十四日，以八十七年度易字第二三二號、九十一年度毒偵字第一一七０號及九十
    二年度毒偵字第一六六號為免刑判決、不起訴處分確定等情，有判決書、不起訴
    處分書、台灣高等法院被告全國前案紀錄表附卷可證。本件事證明確，被告施用
    毒品之犯行，洵堪認定。
三、核被告所為，係犯毒品危害防制條例第十條第一項之施用第一級毒品罪及第二項
    之施用第二級毒品罪。被告施用第一級毒品前後，持有第一毒品之低度行為，應
    為施用毒品之高度行為所吸收，不另論罪。又被告先後多次施用第一級毒品海洛
    因及第二級毒品安非他命之行為，時間密接，構成要件復相同，顯係基於概括犯
    意為之，為連續犯應論以一罪，並加重其刑。未經公訴人起訴之部分，與已經起
    訴並經認定為有罪之部分，有裁判上一罪之連續犯關係，已如前述，依審判不可
    分原則，本院自應併予審理。爰審酌被告犯罪之動機、吸食頻率、曾有施用毒品
    之前科仍不知悔改，一再犯下本案，惟其所犯之施用毒品犯行乃戕害自己身心健
    康等一切情狀，分別量處如主文所示之刑，並定應執行刑，以示儆懲。扣案之第
    一級毒品海洛因淨重０．八公克，有法務部調查局調科壹字第三二０００一八七
    六號鑑定通知書在卷可按，為查獲之毒品，應依修正後毒品危害防制條例第十八
    條第一項前段之規定，不問屬何人所有，均宣告沒收銷燬之，注射針筒二支，為
    被告所有供本件犯罪所用之物，爰依刑法第三十八條第一項第二款宣告沒收。
四、據上論斷，應依刑事訴訟法第二百七十三條之一第一項、第二百九十九條第一項
    前段，毒品危害防制條例第十條第一項、第二項、第十八條第一項，刑法第十一
    條前段、第五十六條、第三十八條第一項第二款、第五十一條第五款，判決如主
    文。
本案經檢察官張介欽到庭執行職務。
中      華      民      國    九十三    年    三    月    三十一    日
                                  臺灣基隆地方法院刑事第二庭
                                      法    官  齊  潔
右正本證明與原本無異。
對於本件判決如有不服，應於收受送達後十日內，向本院提出上訴書狀，上訴於臺灣
高等法院，並按他造當事人之人數附具繕本。
                                      書 記 官  莊國南
中      華      民      國    九十三    年    四    月    二        日
附錄論罪法條：
毒品危害防制條例第十條：
施用第一級毒品者，處六月以上五年以下有期徒刑。
施用第二級毒品者，處三年以下有期徒刑。
